【裁判字號】    99,訴,902
【裁判日期】    990730
【裁判案由】    毒品危害防制條例
【裁判全文】
臺灣板橋地方法院刑事判決               99年度訴字第902號
公  訴  人  臺灣板橋地方法院檢察署檢察官
被      告  甲○○
上列被告因毒品危害防制條例案件，經檢察官提起公訴（99年度
毒偵字第1431號），於本院準備程序進行中，被告就被訴之事實
為有罪陳述，經告知被告簡式審判程序之旨，並聽取當事人之意
見後，裁定進行簡式審判程序判決如下：
    主  文
甲○○施用第一級毒品，累犯，處有期徒刑拾月，扣案第一級毒
品海洛因包（驗後合計淨重零點貳玖零公克）沒收銷燬。又
施用第二級毒品，累犯，處有期徒刑陸月，扣案甲基安非他命壹
包（驗後淨重零點捌貳捌捌公克）沒收銷燬。應執行有期徒刑壹
年貳月，扣案第一級毒品海洛因包（驗後合計淨重零點貳玖
零公克）及甲基安非他命壹包（驗後淨重零點捌貳捌捌公克）均
沒收銷燬。
    事  實
一、甲○○前於民國84年間因違反肅清煙毒條例等案件，先後經
    本院以84年度訴字第742 號判處有期徒刑3 年8 月，及以84
    年訴字第1213號判決處有期徒刑5 年6 月，並分別經臺灣高
    等法院以84年度上訴字第5357號、84年度上訴字第5350號判
    決駁回其上訴而告確定；上揭罪刑嗣經臺灣高等法院以85年
    度聲字第238 號裁定合併應執行刑為有期徒刑8 年確定，於
    87年8 月12日縮短刑期假釋出監並付保護管束；詎其於假釋
    期間內之88年間另因施用第二級毒品案件，除經法院裁定送
    觀察、勒戒及強制戒治外，前揭假釋併遭撤銷，復入監執行
    殘刑有期徒刑4 年4 月8 日，於94年4 月6 日縮短刑期執行
    完畢（於本案構成累犯）。甲○○於96年間另因施用毒品案
    件，經本院以96年度毒聲字第2103號裁定送勒戒處所觀察、
    勒戒後，認有繼續施用毒品之傾向，經本院再以97年度毒聲
    字第1495號裁定令入戒治處所施以強制戒治，嗣於98年4 月
    27日釋放出所，並由臺灣板橋地方法院檢察署檢察官以98年
    度戒毒偵字第376 號為不起訴處分確定。
二、詎甲○○猶不知悔改，竟分別基於施用第一級毒品海洛因（
    以下稱海洛因）及施用第二級毒品甲基安非他命（以下簡稱
    甲基安非他命）之犯意，於99年2 月5 日9 時許，在其位於
    臺北縣樹林市○○路53號5 樓住處，以將甲基安非他命放置
    玻璃球內用火燒烤成煙霧後吸取煙氣之方式施用甲基安非他
    命1 次，復於同日12時許，在同址以將海洛因摻水放入針筒
    後注射入體內方式施用海洛因1 次。嗣於同日19時30分許，
    在臺北縣土城市○○路○ 段240 巷30號前為警盤查，在其身
    上發現並扣得海洛因3 包（合計淨重0.2950公克，取樣0.00
    20公克，餘重0.2930公克）及甲基安非他命1 袋（淨重0.82
    90公克，取樣0.0002公克，餘重0.8288公克）而查獲。後員
    警將對甲○○採取之尿液送請檢驗結果，發現安非他命類及
    鴉片類均呈陽性反應，而悉上情。
三、案經臺北縣政府警察局土城分局移送臺灣板橋地方法院檢察
    署檢察官偵查起訴。
    理  由
一、按除被告所犯為死刑、無期徒刑、最輕本刑為3 年以上有期
    徒刑之罪或高等法院管轄第一審案件者外，於第一次審判期
    日前之準備程序進行中，被告先就被訴事實為有罪之陳述時
    ，審判長得告知被告簡式審判程序之旨，並聽取當事人、代
    理人、辯護人及輔佐人之意見後，裁定進行簡式審判程序，
    刑事訴訟法第273 條之1 第1 項定有明文。經核本件被告所
    犯係死刑、無期徒刑、最輕本刑為3 年以上有期徒刑以外之
    罪，其於準備程序中就被訴事實為有罪之陳述，經法官告知
    簡式審判程序之旨，並聽取公訴人、被告之意見後，本院爰
    依首揭規定，合議裁定由受命法官獨任進行簡式審判程序，
    合先敘明。
二、上揭事實，業據被告甲○○於本院訊問中坦承不諱，且被告
    為警查獲後所採集之尿液，經送臺灣檢驗科技股份有限公司
    以EIA 酵素免疫分析法初步檢驗，再以GC/MS 氣相層析質譜
    儀法確認檢驗結果，呈現鴉片類（海洛因）、安非他命類（
    甲基安非他命）陽性之反應乙節，有該公司99年3 月3 日編
    號UL/2010/20390 號濫用藥物檢驗報告及偵辦毒品案尿液編
    號及姓名對照表各1 紙附卷可稽（見偵查卷第26、35頁），
    堪信其自白為真實。又被告前有事實欄一所載施用毒品之觀
    察勒戒執行完畢之前科紀錄，有臺灣高等法院被告前案紀錄
    表附卷可憑，其於觀察勒戒執行完畢後五年內再犯本案，自
    應依法逕行論處。
三、核被告甲○○所為，係犯毒品危害防制條例第10條第1 項、
    第2 項之施用第一級毒品罪及施用第二級毒品罪。被告持有
    第一級、第二級毒品之犯行，分別為施用之高度行為所吸收
    ，均不另論罪。被告所犯上開二罪名，犯意各別，行為互殊
    ，應予分論併罰。又被告有事實欄一所載之執行紀錄，有臺
    灣高等法院被告前案紀錄表在卷可稽，其於有期徒刑執行完
    畢後之五年以內，再故意犯本件有期徒刑以上之罪，均為累
    犯，皆應依法加重其刑。爰審酌被告無視於毒品對於自身健
    康之戕害及國家對於杜絕毒品犯罪之禁令，惟考量施用毒品
    者均具有相當程度之生理成癮性及心理依賴性，戒除不易，
    暨衡以其施用毒品之動機、犯罪後坦承犯行之態度、在本院
    自承之生活狀況等一切情狀，分別量處如主文所示之刑，並
    定其應執行刑，以資懲儆。末查，扣案之白色粉末3 袋（原
    合計淨重0.2950公克，取樣0.0020公克，餘重0.2930公克）
    及白色透明結晶1 袋（原淨重0.8290公克，取樣0.0002公克
    ，餘重0.8288公克），分別含有第一級毒品海洛因及第二級
    毒品甲基安非他命之事實，有交通部民用航空局航空醫務中
    心99年2 月24日航藥鑑字第0991047 號毒品鑑定書1 份存卷
    可考（附於本院卷第34頁），是該扣案之海洛因3 包（驗餘
    合計淨重0.2930公克）、甲基安非他命1 袋（驗餘淨重0.82
    88公克），皆屬違禁物，均應依毒品危害防制條例第18 條
    第1 項前段之規定，諭知沒收銷燬（至包裝上開毒品之外包
    裝袋，因與毒品於物理外觀上附合而難予析離，且如強予析
    離至完全無殘渣留存，將耗費相當之時間、人力與經費，於
    經濟上顯無實益，依社會一般通念，堪認該包裝袋已與查獲
    之毒品結合成為一體而無從強加析離，是上開毒品既屬毒品
    危害防制條例18條第1 項前段所規定之違禁物，其外包裝袋
    亦應併予沒收銷燬之，附此敘明）。
據上論斷，應依刑事訴訟法第273 條之1 第1 項、第299 條第1
項前段，毒品危害防制條例第10條第1 項、第2 項、第18條第1
項前段，刑法第11條前段、第47條第1 項、第51條第5 款，判決
如主文。
本案經檢察官林常智到庭執行職務。
中    華    民    國    99    年    7     月    30    日
                  刑事第二十庭  法  官  邱景芬
以上正本證明與原本無異。
如不服本判決應於收受判決後10日內向本院提出上訴書狀，並
應敘述具體理由。其未敘述上訴理由者，應於上訴期間屆滿後
20日內向本院補提理由書（均須按他造當事人之人數附繕本）
「切勿逕送上級法院」。
                                書記官  周百川
中    華    民    國    99    年    7     月    30    日
附錄本案論罪科刑法條全文
毒品危害防制條例第10條
施用第一級毒品者，處 6 月以上 5 年以下有期徒刑。
施用第二級毒品者，處 3 年以下有期徒刑。

司法院資訊處製作；財團法人民間司法改革基金會備份。
